【裁判字號】    91,易,847
【裁判日期】    920306
【裁判案由】    詐欺
【裁判全文】
臺灣彰化地方法院刑事判決                          九十一年度易字第八四七號
    公  訴  人  臺灣彰化地方法院檢察署檢察官
    被      告  乙○○
右列被告因詐欺案件，經檢察官提起公訴（九十一年度偵字第三八九六號），本院判
決如左：
    主      文
乙○○意圖為自己不法之所有，以詐術使人將本人之物交付，處拘役伍拾伍日，如易
科罰金，以佰元折算壹日。
    事      實
一、乙○○前以「楊曉安」之名義，向遊戲橘子數位科技股份有限公司（下稱遊戲橘
    子公司）申請遊戲帳號00000000號、伺服器為「女妖塞任」、角色名稱
    為「情傾七世」，以上網登入該公司所提供之「天堂」線上遊戲使用。竟意圖為
    自己不法之所有，於民國九十一年二月間，在天堂遊戲網路交談留言站中，訛稱
    ：欲以新台幣（下同）一萬元之價格，出售前揭遊戲帳號云云，經丙○○、甲○○二人上網瀏覽得知前述交易訊息後，誤信乙○○確有販售帳號之真意，遂撥打
    網頁留存之0000000000號行動電話門號與乙○○取得聯繫，雙方並約
    定於二月二十日左右之某日晚間，在彰化縣彰化市○○路○段五六三號彰化客運
    總站二樓不詳名稱之網路咖啡店見面。乙○○到場後，先出示身分證件交予丙○○及甲○○核對無誤後，並以自有使用密碼上網開啟天堂遊戲，由丙○○及甲○○當場更改使用密碼及支付一萬元現金予乙○○後，完成買賣交易，其後即由丙○○、甲○○二人使用該帳號上網遊戲。詎乙○○收受價金後，竟於同年三月十
    六日以忘記上開遊戲帳號之使用密碼為由，傳真其身分證影本及電子遊戲之伺服
    器、角色名稱等資料至遊戲橘子公司，要求提供新密碼並直接開啟遊戲使用，又
    於同年月十七日在新竹市○○區○○里○○路○段四四七巷十九號之住處，以數
    位聯合電信撥接式網路線路系統上線登入上揭天堂遊戲帳號內，再將使用密碼變
    更為自己慣用之號碼，致丙○○及甲○○無法繼續使用上開購得之天堂遊戲帳號
    。嗣經丙○○及甲○○發現無法再以原有密碼登入天堂遊戲使用，乃報警處理而
    循線查知上情。
二、案經丙○○及甲○○訴由彰化縣警察局移送臺灣彰化地方法院檢察署檢察官偵查
    起訴。
    理      由
一、訊據被告乙○○固坦承曾向遊戲橘子公司申請上開天堂遊戲帳號及使用密碼，並
    於同年三月十七日以密碼忘記為由，傳真個人資料至遊戲橘子公司要求直接進入
    遊戲畫面，隨後並更改密碼等情不諱，惟矢口否認涉有詐欺取財犯行，辯稱：伊
    並未於九十一年二月間在網路上刊登出售遊戲帳號之交易訊息，且同年二月二十
    日晚間伊在新竹福華飯店輪值晚班，亦無可能前來彰化與告訴人丙○○、甲○○
    見面，由於伊曾將該遊戲帳號借給朋友使用，密碼可能係遭朋友更改而無法進入
    遊戲，故而向遊戲橘子公司申請變更密碼，伊不清楚使用該帳號之朋友有無將之
    售予告訴人丙○○、甲○○云云。然查：右揭事實，業據告訴人丙○○、甲○○
    於警詢及偵審中指訴綦詳，並有遊戲橘子公司提供之遊戲帳號00000000
    號之申請人基本人別資料、查詢使用密碼之傳真資料、修改上開帳號使用密碼之
    登錄資料，及使用上開帳號之登錄ＩＰ位置等資料各一份附卷可稽。而遊戲帳號
    00000000號於九十一年三月十五日晚間十一時四十分許至同年月十六日
    凌晨零時十八分止，先後二次登入及登出之ＩＰ（即網路通訊位址）位置均為６
    １‧２２５‧６６‧３，經查詢該ＩＰ之申裝用戶即為告訴人丙○○之母魏林芳
    華，顯見告訴人丙○○、甲○○指稱：於上開時地購得帳號後，曾在家中及網路
    咖啡店裡上線使用，直到九十一年三月十六日晚間即無法繼續以原密碼登入遊戲
    等語不虛。則被告如未將前揭遊戲帳號以一萬元價格出售，告訴人二人自無法任
    意於九十一年二月下旬至三月十五日間以該帳號登入天堂遊戲使用。而前來彰化
    出售帳號之人確為被告本人，亦經告訴人丙○○、甲○○二人當庭指認明確，已
    不容被告空言否認。被告雖辯稱可能係由其他共同使用帳號之朋友擅自出售云云
    ，但其卻遲遲無法指明該名友人之確切年籍資料俾供查證，且被告一旦發覺密碼
    已遭變更，竟未先出言詢問共用帳號之友人，反而直接向遊戲橘子公司申請進入
    遊戲並變更密碼，所為亦與出借自己帳號供他人使用之常情有違，自無足採。況
    且告訴人二人更能指出被告係以「楊曉安」之名義申請遊戲帳號，聯絡電話為0
    000000000號，此項個人資料之正確性復為被告所是認。則告訴人二人
    與被告先前既不相識，如非確實與被告接洽出售帳號事宜，又豈能清楚得悉上開
    私密之個人資料？又何以連被告係以「楊曉安」之化名申請帳號均能詳予指明？
    至於被告所提出之新竹福華飯店九十一年二月份餐飲部洗滌組排班表上，固記載
    被告於九十一年二月二十日當晚輪值晚班，下班時間應為晚間十時三十分以後，
    惟因該份班表僅係先前預定之排班順序，與實際輪班狀況或有差異，且製表人鍾
    玲娟即為被告之母親，其正確性亦堪質疑。本院乃向新竹福華飯店查詢被告於九
    十一年二月間之實際上班狀況，據該飯店函覆表示：被告於當月份上下班打卡出
    現異於出勤管理之狀況，經處分大過二次後，被告已於同年三月十四日離職等語
    ，且被告於九十一年二月二十日僅有上班打卡紀錄，卻無留下當日下班紀錄，二
    月二十一日則未上班，二月二十二、二十三、二十四日三天晚間均已申請彈性休
    假，竟又出現上、下班打卡紀錄，足證被告於九十一年二月二十日左右確有行蹤
    不定之異常情形，此有新竹福華飯店九十一年十二月十六日竹福總字第九一一二
    ０三號函及所附之刷卡資料查詢報表、休假卡在卷為憑。是以被告徒以前揭排班
    表冀圖作為不在場證明，亦有未洽，不足為取，仍無從推翻前揭對其不利之認定
    。綜上所陳，被告所辯均屬無據，尚難採信。本案事證已臻明確，被告犯行至堪
    認定。
二、核被告乙○○虛以出售線上遊戲帳號為名，詐取告訴人丙○○、甲○○共同支付
    之一萬元價款，所為係犯刑法第三百三十九條第一項之詐欺取財罪。其以單一行
    為同時侵害告訴人丙○○、甲○○二人之財產法益，而觸犯二個相同之詐欺取財
    罪名，為想像競合犯，仍應從一重之詐欺取財罪論處。爰審酌被告年紀尚輕，前
    無不法紀錄，犯罪所得更屬有限，惟其卻於警詢及偵審中一概矢口否認犯行，不
    僅未能賠償告訴人損失，亦未表現絲毫悔意，犯罪後之態度實無足取，及其犯罪
    目的、手段、具有高中肄業學歷之智識程度等一切情狀，量處如主文所示之刑，
    併諭知易科罰金之折算標準，以示懲儆。
據上論斷，應依刑事訴訟法第二百九十九條第一項前段，刑法第三百三十九條第一項
、第五十五條、第四十一條第一項前段，罰金罰鍰提高標準條例第一條前段、第二條
，判決如主文。
本案經檢察官黃鼎鈞到庭執行職務。
中    華    民    國    九十二      年      三      月        六        日
                                臺灣彰化地方法院刑事第三庭
                                    法      官  高  文  崇
右正本證明與原本無異。
如不服本判決，應於判決送達後十日內向本院提出上訴狀( 須附繕本 )。
告訴人或被害人對於判決如有不服具備理由請求檢察官上訴者，其上訴期間之計算係
以檢察官收受判決正本之日期為準。
                                    法院書記官  謝  志  鑫
中    華    民    國    九十二      年      三      月        十二      日
刑法第三百三十九條第一項：
意圖為自己或第三人不法之所有，以詐術使人將本人或第三人之物交付者，處五年以
下有期徒刑、拘役或科或併科一千元以下罰金。


司法院資訊處製作；財團法人民間司法改革基金會備份。
